# 销售医疗器械收入确认问题

提问人：463985845 时间：2021-12-23 15:53:04
请问陈版主及各位老师：我司销售医疗器械主要有直销、代理及经销三种模式。其中，在经销模式下，协议约定我司将医疗器械出售给经销商后，后续经销商给终端客户提供安装服务也是由我司技术人员提供，且该安装服务只能由我司提供，其他第三方无法提供替代服务。在上述协议约定下，收入确认时点是否在我司给终端客户提供完安装服务并获取验收单后才能确认收入？

回答人：chenyiwei
可以这样理解。此时器械销售和安装服务整体构成一项履约义务。该项履约义务只有在安装调试完毕时才履行完毕。